【裁判字號】    95,訴,1008
【裁判日期】    951219
【裁判案由】    違反毒品危害防制條例
【裁判全文】
臺灣屏東地方法院刑事判決              95年度訴字第1008號
公  訴  人  臺灣屏東地方法院檢察署檢察官
被      告  甲○○
上列被告因違反毒品危害防制條例案件，經檢察官提起公訴（95
年度偵字第1455號），被告就被訴事實為有罪之陳述，本院裁定
行簡式審判程序，判決如下：
    主  文
甲○○施用第一級毒品，累犯，處有期徒刑捌月，扣案之第一級
毒品海洛因壹包（驗後淨重零點零伍公克）沒收銷燬。
    事  實
一、甲○○前於民國91年間因偽造文書案件，經臺灣板橋地方法
    院以92年度訴字第2288號判決判處有期徒刑10月確定，甫於
    93年11月28日縮刑期滿執行完畢。另其於89年間因施用毒品
    案件，經臺灣板橋地方法院以89年度毒聲字第6530號裁定送
    觀察、勒戒後，認有繼續施用毒品之傾向，再經該院以89年
    度毒聲字第6880號裁定入戒治處所施以強制戒治，其後經該
    院以90年度毒聲字第2981號裁定停止戒治，所餘戒治期間付
    保護管束，嗣再經該院以90年度毒聲字第4529號裁定撤銷停
    止戒治，而於91年4 月5 日強制戒治執行完畢釋放，由臺灣
    板橋地方法院檢察署檢察官於91年5 月13日，以91年度戒毒
    偵字第236 號不起訴處分確定。詎其猶不知悛悔，於強制戒
    治執行完畢釋放後5 年內，復基於施用第一級毒品海洛因之
    犯意，於95年8 月23日22時許，在屏東縣屏東市○○路93號
    ，以將第一級毒品海洛因加水再以注射針筒注入體內之方式
    ，施用第一級毒品海洛因1 次，嗣於95年8 月23日23時20分
    許，因騎乘機車未戴安全帽為警在屏東縣屏東市○○路攔檢
    ，於警盤查甲○○時，當場自甲○○腋下掉落第一級毒品海
    洛因1 包（驗後淨重0.05公克）而為警扣案，並經其同意採
    尿送驗而查獲。
二、案經屏東縣警察局屏東分局報請臺灣屏東地方法院檢察署檢
    察官偵查起訴。
    理  由
一、本件被告甲○○所犯係死刑、無期徒刑、最輕本刑為3 年以
    上有期徒刑以外之罪，其於準備程序中就被訴事實為有罪之
    陳述，經法官告知簡式審判程序之旨，並聽取當事人之意見
    後，本院認為適宜由受命法官獨任進行簡式審判程序。
二、上揭事實，業據被告甲○○於警詢時、偵查中及本院審理時
    坦承不諱，且被告為警所採集之尿液檢體，經送請臺灣檢驗
    科技股份有限公司以酵素免疫分析法及氣相層析質譜儀法檢
    驗，結果呈嗎啡陽性反應，有該公司濫用藥物尿液檢驗報告
    1 紙（見偵卷第5 頁）在卷足憑，並有白色粉末1 包（驗後
    淨重0.05公克）扣案可稽，而該白色粉末經送請法務部調查
    局以化學呈色法及氣相層析質譜儀分析法檢驗，含第一級毒
    品海洛因成分，有該局95年10月8 日調科壹字第0952302462
    0 號鑑定書1 紙（見偵卷第6 頁）附卷可稽，堪信被告上開
    自白確與事實相符。又被告先前如事實欄所載，其於89年間
    因施用毒品案件，經臺灣板橋地方法院以89年度毒聲字第65
    30號裁定送觀察、勒戒後，認有繼續施用毒品之傾向，再經
    該院以89年度毒聲字第6880號裁定入戒治處所施以強制戒治
    ，其後經該院以90年度毒聲字第2981號裁定停止戒治，所餘
    戒治期間付保護管束，嗣再經該院以90年度毒聲字第4529號
    裁定撤銷停止戒治，而於91年4 月5 日強制戒治執行完畢釋
    放，由臺灣板橋地方法院檢察署檢察官於91年5 月13日，以
    91年度戒毒偵字第236 號不起訴處分確定等節，有臺灣板橋
    地方法院檢察署檢察官91年度戒毒偵字第236 號不起訴處分
    書（見偵卷第11頁）、全國施用毒品案件紀錄表及臺灣高等
    法院被告前案紀錄表在卷足憑，本件事證已臻明確，被告於
    強制戒治執行完畢釋放後5 年內，再犯本件施用第一級毒品
    海洛因之犯行洵堪認定。
三、查海洛因為毒品危害防制條例第2 條第2 項第1 款明定之第
    一級毒品，不得持有及施用，核被告甲○○所為，係犯毒品
    危害防制條例第10條第1 項之施用第一級毒品罪。其施用前
    、後持有第一級毒品海洛因之低度行為，應為其施用第一級
    毒品海洛因之高度行為所吸收，不另論罪。又被告曾於91年
    間因偽造文書案件，經臺灣板橋地方法院以92年度訴字第22
    88號判決判處有期徒刑10月確定，甫於93年11月28日縮刑期
    滿執行完畢等情，有臺灣高等法院被告前案紀錄表1 份在卷
    可稽，其於受徒刑之執行完畢，5 年以內故意再犯本件有期
    徒刑以上之罪，為累犯，應依刑法第47條之規定加重其刑。
    爰審酌被告前經觀察、勒戒及強制戒治後，仍未戒斷其施用
    毒品之惡習，並參酌其素行狀況、犯罪之動機、目的、手段
    、所生戕害其身心情形及犯罪後坦承犯行，態度尚非惡劣等
    一切情狀，量處如主文所示之刑，以資懲儆。扣案之第一級
    毒品海洛因1 包（驗後淨重0.05公克），係查獲之毒品，已
    如上述，應依毒品危害防制條例第18條第1 項前段之規定，
    沒收銷燬之。
據上論斷，應依刑事訴訟法第299 條第1 項前段、第273 條之1
第1 項，毒品危害防制條例第10條第1 項、第18條第1 項前段，
刑法第11條、第47條，判決如主文。
本案經檢察官陳川傑到庭執行職務。
中    華    民    國    95    年    12    月    19    日
                  刑事第五庭    法  官  林家聖
以上正本證明與原本無異。
如不服本判決應於收受本判決送達後10日內向本院提出上訴書狀
，其未敘述上訴理由者，並得於提起上訴後10日內向本院補提理
由書狀（均須按他造當事人之人數附繕本）「切勿逕送上級法院
」
中    華    民    國    95    年    12    月    21    日
                                書記官  莊正彬
附錄本判決論罪科刑法條全文：
毒品危害防制條例第10條第1項
施用第一級毒品者，處六月以上五年以下有期徒刑。


司法院資訊處製作；財團法人民間司法改革基金會備份。
